# Antônio Assis de Sousa Neto

## Desenvolvedor Front-end

(88) 99945-5063, <u>netosouzacp@gmail.com</u>, <u>Linkedin</u>, <u>Github</u>, <u>Portfóilio</u> Sobral-CE

### PERFIL

Sou um profissional dedicado e curioso pela área de desenvolvimento web que acredita que é possível transformar o mundo através da tecnologia. Com +3 anos de experiência na área atuando para entregar a melhor experiência para o usuário. Tenho utilizado tecnologias como Node Js, Javascript, HTML, CSS, Typescript e frameworks como Next Js, React JS, React Native e Vue JS, sempre buscando evoluir minhas habilidades técnicas, - produzindo um código limpo, manutenível e reutilizável - e interpessoais, através de constante estudo.

### **EXPERIÊNCIA**

#### **Desenvolvedor Front-end - UX Software**

10/2023 - Atualmente

- Liderei e atuei no desenvolvimento de uma plataforma de atendimento para serviços de suporte em ativos de rede de fibra óptica;
- Atuei na criação de uma plataforma para <u>diagnosticar a situação atual de empresas e</u> <u>assim poder resolver seus principais problemas</u>;
- Criação de aplicativo para ajudar os provedores e clientes a terem em um só lugar consulta a faturas e suporte;
- Atuei na atualização de um <u>aplicativo de gerenciamento de atividades para o</u> desenvolvimento pessoal;
- Utilizei tecnologias como Node Js, React Js, Next JS, React Native, Chakra UI e typescript para poder construir a aplicação de forma componentizada e organizada, prezando pela entrega e qualidade;
- Utilizando o GIT para o versionamento, assim como seus processos de git flow;
- Garanti que fosse possível a integração de forma eficientemente de tecnologias como React.js, Next.js e React Query, adaptando a mudanças rápidas nos requisitos, garantindo assim a entrega.

### **Desenvolvedor Front-end - UX Software**

02/23 - 06/2023

- Trabalhei no desenvolvimento de uma plataforma para gerenciamento de projetos de engenharia elétrica;
- Utilizei as tecnologias do Next JS, React Js e Typescript para estilização foi usado o styled-components sendo auxiliado pela biblioteca Material UI;

- Consumi dados a partir de uma Rest API e todo o design do sistema foi feito a partir do figma;
- Utilizei o GIT para controlar e facilitar a colaboração e docker para a integração com o backend.

# Estágio em Desenvolvimento Web - Kernel System Informática e Sistema

05/2022 - 02/2023

- Trabalhei com React JS e Next Js durante o estágio, utilizando ferramentas como a Context Api para o gerenciamento global das aplicações, além de Sass ou bibliotecas CSS-in-Js para estilização.
- Entrega de sistemas com diversos focos, incluindo <u>gerenciamento de campanhas</u>, atendimentos e Landing Pages e .
- Utilizei diferentes tipos de gerenciadores de estado global como Redux e a Context Api;
- Implementação de testes unitários para garantir qualidade do software.
- Utilização do Git para controle de versionamento, integrado ao Bitbucket.

### Bolsista Front-end - FUNCAP

08/2021 - 02/2023

- Trabalhei em um sistema focado no auxílio ao aprendizado de jovens e adultos;
- Utilização da linguagem Vue Js para o desenvolvimento;
- Correção de bugs, adição de novas funcionalidades e depuração de código;
- Atualização do sistema do Vue 2 para o Vue 3 para melhorar segurança e qualidade;
- Uso de tecnologias como Vue, vue-bootstrap e GIT

# HABILIDADES E COMPETÊNCIAS

- Typescript
- ReactJS
- Next JS
- Vue JS
- React Native
- Javascript, HTML, CSS
- Conhecimentos sobre UX/UI Design
- Conhecimento sobre Metodologias ágeis
- Inglês básico

# **EDUCAÇÃO**

### Universidade Federal do Ceará - Bacharelado

Atuei como voluntário em certas partes do curso, como no Centro Acadêmico e atuei como Desenvolvedor Web voluntário na empresa júnior do curso chamada Loading Desenvolvimento Jr.